臺灣桃園地方法院刑事判決                          九十一年度訴字第四五號
    公  訴  人  臺灣桃園地方法院檢察署檢察官
    被      告  彭奕滕原名甲.
    指定辯護人  本院公設辯護人  陳瑞明
右列被告因違反毒品危害防制條例案件，經檢察官提起公訴（九十年度偵字第四三二
九號），本院判決如左：
    主  文
彭奕滕無罪。
    理  由
一、本件公訴意旨略以：被告彭奕滕意圖販賣第二級毒品安非他命（下稱安非他命）
    ，於民國（下同）九十年三月五日下午自台中搭乘不知情之劉志宗所駕駛ＧＭ─
    ６６８１號自用小客車至台北市○○○路交流道附近，向綽號「阿義」之不詳姓
    名之成年男子購得安非他命乙包（驗餘淨重十四點九四六三公克）、電子秤乙部
    ，準備分裝出售，於回程時在同日晚上十時五十五分許，在國道一號高速公路南
    下七十一公里處（屬桃園縣楊梅鎮境內）為警查獲，扣得安非他命十六點四公克
    、電子秤乙部及分裝袋九十五個，因認被告涉有毒品危害防制條例四條第二項之
    販賣第二級毒品罪嫌云云。
二、按「犯罪事實應依證據認定之，無證據不得推定其犯罪事實」，刑事訴訟法第一
    百五十四條定有明文。
三、訊據被告彭奕滕固坦承於右揭時地自「阿義」處購入上開安非他命乙包，而遭警
    查獲等情，惟堅決否認右揭犯行，辯稱：上開乙包安非他命係伊為供自己施用所
    購入者，因伊當時剛自基隆搬到台中居住，購買安非他命不便，所以才會利用上
    去台北之機會，一次向「阿義」購入上開十六點四公克之安非他命乙包，準備其
    後供己施用，伊當時並無藉此販賣第三人牟利之意圖等語。經查：
    （一）本件公訴人認被告涉有上開販賣安非他命之犯嫌，無非以被告於右揭時地
          遭警查獲上開安非他命乙包、電子秤乙部及分裝袋九十五個等，為其僅有
          之依據。
    （二）惟被告右揭犯行不僅業據其本人迭次於警、偵訊中及本院審理時堅決否認
          在卷，且先後供述相符，並迭次於偵查中及本院審理時均供稱上開安非他
          命乙包係其於右揭時地向「阿義」以新台幣（下同）二萬元之價格購入，
          準備供己日後施用等語明確，是僅憑被告於右揭時地遭警扣得上開安非他
          命乙包乙節，自尚不足逕為認定被告於購入上開安非他命乙包時，確有準
          備供其日後販賣第三人牟利之意圖，至為顯然。又被告前於八十三年八月
          二十三日，即因違反麻醉藥品管理條例案件，經臺灣高等法院以八十三年
          度上更一字第三八七號判處有期徒刑六月確定，再於八十七年間，因施用
          毒品案件，經送觀察、勒戒後，已無繼續施用毒品之傾向，而經臺灣基隆
          地方法院檢察署檢察官於八十七年七月十六日以八十七年度偵字第二四四
          七號案件處分不起訴在案，復自九十一年一月間起，又施用安非他命多次
          等情，亦據被告於本院審理時供述屬實，並有被告之被告全國前案紀錄表
          及刑案資料作業個別查詢報表各乙份，在卷可稽，亦堪認定，則被告辯稱
          其於右揭時地購入上開安非他命乙包時，係因其本身即有施用安非他命之
          習慣而於右揭時地向「阿義」購入上開安非他命乙包，準備供己日後施用
          之用等語，應堪採信。
    （三）雖被告及證人即同車之其他三人劉志宗、吳昇瀚三人於警訊中均曾分別指
          稱上開安非他命乙包準備要出賣第三人用的云云，惟被告與證人劉志宗、
          吳昇瀚三人不僅係分別於警訊中指述上開安非他命乙包係對方所購入要販
          賣用的，而非其本人所要販賣云云，而屬相互矛盾之詞，且公訴人於偵查
          後亦對同案被告即證人劉志宗、吳昇瀚及鄭雅敏三人均另行處分不起訴在
          案，亦係以被告及同案被告即證人劉志宗、吳昇瀚、鄭雅敏四人事後於偵
          查中供述之詞，為其認定不起訴處分之憑據，而被告於偵查中不僅改稱「
          （劉志宗曾叫吳昇瀚拿安賣你？）沒有，因警察說他們咬我，所以我才咬
          他們（見偵查卷第四十六頁）」等語，且證人劉志宗、吳昇瀚二人事後於
          偵查中及本院審理時亦均改稱「（吳昇瀚跟你說他知道彭奕滕在賣安非他
          命？）沒有，因彭奕滕說我們在賣，所以我們才說彭在賣（見偵查卷第四
          十九、五十頁）」、「（跟劉志宗說彭奕滕賣安非他命已賣很久？）沒有
          （見偵查卷第四十九頁）」、「認識被告，朋友關係，沒有恩怨，確有此
          事，我們三人是要去桃園看車子，被告說他要去台北找朋友順路載他上來
          ，我不知道他找誰做何事，當天我先送被告在重慶北路交流道下車，再回
          到桃園看車，鄭雅敏是我女朋友，阿義此人我不認識，當天開的車是我的
          ，被告上車時沒有說買毒品的事，有被搜出安非他命、電子秤、分裝袋，
          安非他命是在車子底下找到、分裝袋是從車上置物箱搜出、電子秤我不知
          道從哪裡搜出，分裝袋是鄭雅敏的，其他東西被告承認是他自己的，吸食
          器也不是我們的，我不知道被告有施用毒品也沒看過他販賣毒品（見本院
          卷九十一年四月十九日筆錄）」、「被告我認識，朋友關係，沒有恩怨，
          確有此事，當天是劉志宗開的車，他說是要去看車展，被告是要去台北找
          朋友我們是順路載他上去，被告是在重慶北路交流道下車，我不知道被告
          找那位朋友也不知道什麼事，我不知道被告身上帶有安非他命，他上車時
          沒有說，我不清楚車上搜出什麼東西。鄭雅敏與劉志宗是男女朋友，我不
          知道被告有施用毒品也沒看過他販賣毒品（見本院卷九十一年四月十九日
          筆錄）」等語，亦核與證人劉志宗、鄭雅敏二人於警訊中第一次筆錄中證
          述之情節及證人鄭雅敏事後於本院審理時證稱「案發當天我才認識被告，
          沒有恩怨，九十年三月五日晚上我有與被告一起被查獲，當時還有吳昇瀚
          、劉志宗，當天是劉志宗開車，我坐右前座，這部車是劉志宗的，我跟劉
          志宗是男女朋友，查獲當時被告有承認毒品是他的，我們是一起從台中上
          來，到重慶北路流道時被告一人下車，我們三人就一起去吃飯，我不知道
          他下車做什麼，我沒有看過被告及劉志宗施用毒品，可是我男朋友有被戒
          治，劉志宗也沒有跟我說當天要買毒品的事，被告後來上車我也沒有注意
          到他有沒有帶毒品，我沒有看到被告把電子秤藏在天窗裡，扣案之分裝袋
          是我的，是我以前做生意用的（見本院卷九十一年三月二十九日筆錄）」
          等語，均相符合，是僅憑被告及證人劉志宗、吳昇瀚三人分別於警訊中相
          互指述，且彼此矛盾之詞，自亦不足為認定被告確有公訴人所指上開犯行
          之依據，至為灼然。
    （四）另扣案之上開分裝袋九十五個，係鄭雅敏個人所有供做生意上使用之物乙
          情，業據證人鄭雅敏迭次於警、偵訊中及本院審理時證述明確，核與證人
          劉志宗於警訊中及本院審理時證述及被告於本院審理時供述之情節，亦均
          相符，應堪採信，且上開分裝袋若果係被告準備用以日後販賣上開安非他
          命乙包用者，則被告焉有於購入上開安非他命乙包時，逕自帶同上開九十
          五個分裝袋前往之必要，亦焉有在購入上開安非他命乙包後，再將上開九
          十五個分裝袋轉交予證人鄭雅敏持有之可能，是被告及證人劉志宗、鄭雅
          敏三人均辯稱上開分裝袋九十五個係鄭雅敏所有，非被告所有供販賣上開
          安非他命乙包用者等語，亦堪採信。至於被告於右揭時地遭警查獲上開安
          非他命乙包時，亦同時扣得電子秤乙部及吸食器乙組（起訴書漏載吸食器
          乙組）等物，惟上開電子秤乙部及吸食器乙組之物，不僅均非屬販賣上開
          安非他命乙包時所必備之工具，且被告辯稱上開電子秤乙部係用於「阿義
          」販賣上開安非他命乙包予他時，持以秤重以用等語，亦非有違大量販賣
          安非他命時（按上開安非他命乙包之驗餘淨重達十四點九四六三公克）之
          一般常情，是僅憑扣案之上開電子秤乙部及吸食器乙組，自亦不足為認定
          被告於右揭時地購入上開安非他命乙包時，確有供其日後販賣第三人牟利
          之意圖，至為當然。
    （五）綜上所述，被告於右揭時地向「阿義」購入上開安非他命乙包，顯係準備
          為供己日後施用之用者，應堪認定。此外，復查無其他積極事證足資證明
          被告確有公訴人所指上開犯行，自屬不能證明被告犯罪，應依刑事訴訟法
          第三百零一條第一項之規定，諭知被告無罪之判決。
四、至於被告於右揭時地持有上開安非他命乙包之犯行，因被告前於八十三年八月二
    十三日，即因違反麻醉藥品管理條例案件，經臺灣高等法院以八十三年度上更一
    字第三八七號判處有期徒刑六月確定，再於八十七年間，因施用毒品案件，經送
    觀察、勒戒後，已無繼續施用毒品之傾向，而經臺灣基隆地方法院檢察署檢察官
    於八十七年七月十六日以八十七年度偵字第二四四七號案件處分不起訴在案，復
    自九十一年一月間起，又施用安非他命多次等情，亦據被告於本院審理時供述屬
    實，並有被告之被告全國前案紀錄表及刑案資料作業個別查詢報表各乙份，在卷
    可稽，而據本院認定如上，且被告於右揭時地遭警查獲後，即因施用毒品之犯行
    ，經臺灣桃園地方法院檢察署檢察官聲請本院裁定送觀察、勒戒，並因有繼續施
    用毒品之傾向，再經臺灣桃園地方法院檢察署檢察官裁定送強制戒治（後於九十
    年九月十四日經臺灣桃園地方法院檢察署檢察官聲請本院裁定停止強制戒治中迄
    今），其再犯施用毒品之犯行，並經臺灣桃園地方法院檢察署檢察官起訴後，由
    本院另於九十年七月六日以九十年度桃簡字第六一五號案件判處有期徒刑六月在
    案（現上訴本院管轄第二審合議庭審理中），則被告於右揭時間查獲前，顯然確
    有施用安非他命之犯行存在，且其間亦存有連續犯之裁判上一罪關係，均堪認定
    ，是被告於右揭時地為供己日後施用之用所購入上開安非他命乙包而持有之低度
    行為，應為其上開施用安非他命之高度行為所吸收，且上開扣案之安非他命乙包
    ，亦應於被告上開施用安非他命之案件中諭知收收，始為合法，本院自不得就被
    告持有上開安非他命乙包之犯行，另予論罪科刑，附此敘明。
據上論斷，應依刑事訴訟法第三百零一條第一項，判決如主文。
本案經檢察官王以文到庭執行職務
中      華      民      國      九十一      年      五    月      三    日
                          臺灣桃園地方法院刑事第四庭
                                            法  官   林  晏  鵬
右正本證明與原本無異。
如不服本判決，應於判決送達後十日內向本院提出上訴狀( 應附繕本 )，上訴於
臺灣高等法院。
                                            書記官   陳  青  瑜
中     華      民       國      九十一      年      五    月      三    日
